【裁判字號】    97,抗,297
【裁判日期】    970827
【裁判案由】    更定其刑
【裁判全文】
臺灣高等法院臺南分院刑事裁定           97年度抗字第297號
抗  告  人
即受刑人    甲○○
上列抗告人因犯公共危險案件，不服臺灣臺南地方法院中華民國
九十七年七月十七日累犯更定其刑之裁定（97年度聲字第1021號
），提起抗告，本院裁定如下：
    主  文
抗告駁回。
    理  由
一、本件原抗告意旨略以：抗告人前因犯公共危險案件，經臺灣
    臺南地方法院於九十六年十二月十七日以九十六年度交簡字
    第三五四四號判決判處拘役五十五日並諭知易科罰金折算標
    準確定在案，惟抗告人於九十七年七月二十五日始經由大樓
    管理員交付原判決法院之通知書，又經颱風假，故延至七月
    二十九日夜晚方找到繕本，抗告人已於九十七年五月十三日
    繳清罰款（收據附卷），懇請明察等云云。
二、按刑法第四十七條第一項規定：「受徒刑之執行完畢，或一
    部之執行而赦免後，五年以內再犯有期徒刑以上之罪者，為
    累犯，加重本刑至二分之一。」累犯係指曾受刑罰執行之行
    為人，於釋放後一定時間內，再犯特定之犯罪而言。此等行
    為人雖曾受刑罰之制裁，但執行完畢或赦免而釋放後，不知
    悔改，竟再犯罪，顯然其危險性格未除，刑罰對其之改善能
    力較弱，故應加重處罰。又所謂「再犯有期徒刑以上之罪」
    係指再犯之罪之「法定刑」包括有期徒刑以上之刑，若再犯
    之罪法定刑包括有期徒刑，即使法院判處拘役或罰金亦成立
    累犯。又裁判確定後，發覺為累犯者，依前條之規定更定其
    刑，刑法第四十八條前段定有明文。再按依刑法第四十八條
    應更定其刑者，由該案犯罪事實最後判決之法院之檢察官，
    聲請該法院裁定之，此刑事訴訟法第四百七十七條第一項亦
    定有明文。
三、經查，本件抗告人甲○○前曾因偽造署押等案件，經臺灣臺
    北地方法院九十三年一月六日以九十二年度訴緝字第一八二
    號判決判處有期徒刑四月確定，並於九十三年三月十八日易
    科罰金執行完畢乙節，有臺灣臺南地方法院檢察署刑案資料
    查註紀錄表及臺灣高等法院被告前案紀錄表、前開案件判決
    書類各一份在卷可按，並經原審調閱臺灣臺北地方法院檢察
    署九十三年度執字第七八七號執行卷查核無訛。而累犯之五
    年期間，應以有期徒刑執行完畢日即九十三年三月十八日起
    算，本件抗告人於九十六年九月二十一日故意再犯前開公共
    危險之有期徒刑以上之罪，仍在五年期間內，自屬累犯。又
    本件刑之執行尚未完畢，亦除前開臺灣高等法院被告前案紀
    錄表及臺灣臺南地方法院檢察署刑案資料查註紀錄表在卷可
    稽外，另經原審調閱臺灣臺南地方法院檢察署九十七年度執
    聲字第七三四號執行卷查核無誤。此外，復無赦免之情。揆
    之前開規定，本件原判決未論以累犯，自有未合，應予更定
    其刑。
四、綜上所述，原裁定以原法院裁判確定後，發覺被告為累犯，
    爰依刑法第四十八條前段及刑事訴訟法第四百七十七條第一
    項規定，裁定更定其刑為：「甲○○服用酒類，不能安全駕
    駛動力交通工具而駕駛，累犯，更定其刑為拘役柒拾日」。
    本院經核其認事用法均無不合。抗告人不知其係因累犯之身
    分更定其刑而加重處罰，以已依法繳納罰金為由提起抗告，
    似有誤會，更與收受原判決書後遲誤法定期間等情無關。從
    而，抗告人抗告為無理由，應予駁回。
五、據上論結，應依刑事訴訟法第四百十二條，裁定如主文。
中    華    民    國    97    年    8     月    27    日
                  刑事第二庭    審判長法  官  葉居正
                                      法  官  洪碧雀
                                      法  官  吳勇輝
以上正本證明與原本無異。
不得再抗告。
                                      書記官  李良倩
中    華    民    國    97    年    8     月    27    日


司法院資訊處製作；財團法人民間司法改革基金會備份。
